【裁判字號】    98,交聲,1568
【裁判日期】    980421
【裁判案由】    違反道路交通管理處罰條例聲明異議
【裁判全文】
臺灣臺北地方法院交通事件裁定        98年度交聲字第1568號
原處分機關  臺北市交通事件裁決所
異  議  人
即受處分人  甲○○
                      號2樓
上列異議人即受處分人因違反道路交通管理處罰條例案件，對於
臺北市交通事件裁決所於中華民國九十八年四月十日所為之處分
（原處分案號：北市裁罰字第裁二二－Ｃ00000000號）
，聲明異議，本院裁定如下：
    主  文
異議駁回。
    理  由
一、按機器腳踏車，不在規定車道行駛而有爭道行駛情形時，機
    車駕駛人處新臺幣（下同）六百元以上一千八百元以下罰鍰
    ，道路交通管理處罰條例第四十五條第十三款定有明文。復
    按汽車駕駛人，違反上開規定者，應記違規點數一點，同法
    第六十三條第一項第一款亦有規定。又機車駕駛人不在規定
    車道行駛而有爭道行駛情形，嗣為警逕行舉發，而在舉發違
    反道路交通管理事件通知單上所載之應到案日期前聽候裁決
    ，經主管機關調查後仍認定其有上開違規行為者，依違反道
    路交通管理事件統一裁罰基準及處理細則第四十四條第一項
    及違反道路交通管理事件統一裁罰基準表之規定，需對該行
    為人處以六百元之罰鍰，並記違規點數一點。
二、本件異議人即受處分人甲○○於民國九十八年一月十九日十
    六時十五分許，駕駛車牌號碼ＣＸＫ─八０二號重型機車，
    行經臺北縣中和市○○路一九０號前時，未在規定車道行駛
    ，而行駛於禁行機車道，為臺北縣政府警察局中和分局警員
    以受處分人有道路交通管理處罰條例第四十五條第十三款規
    定之行為，掣發臺北縣政府警察局北縣警交大字第Ｃ000
    00000號舉發違反道路交通管理事件通知單（下稱舉發
    通知單），嗣受處分人於舉發通知單所載之應到案日期（即
    九十八年三月十三日）前之九十八年二月十二日向原處分機
    關臺北市交通事件裁決所申訴，經原處分機關函請舉發機關
    調查結果，仍認受處分人有上開違規行為，乃依道路交通管
    理處罰條例第四十五條第十三款、第六十三條（漏載第一項
    第一款）之規定，於九十八年四月十日以北市裁罰字第裁二
    二－Ｃ00000000號違反道路交通管理事件裁決書裁
    罰受處分人罰鍰六百元，並記違規點數一點。
三、受處分人聲明異議意旨略以：伊並沒有行駛在禁行機車道，
    而是壓著白色分道線行駛，應可調閱該處之監視器加以確認
    ，是原處分顯有違誤，應予撤銷云云。
四、經查：本件異議人即受處分人甲○○於九十八年一月十九日
    十六時十五分許，駕駛車牌號碼ＣＸＫ─八０二號重型機車
    ，行經臺北縣中和市○○路一九０號前時，未在規定車道行
    駛，而行駛於禁行機車道，為臺北縣政府警察局中和分局警
    員以受處分人有道路交通管理處罰條例第四十五條第十三款
    規定之行為，掣發舉發通知單加以舉發等情，有舉發通知單
    、採證照片等件在卷可證。觀諸採證照片所顯示之情狀，受
    處分人所駕駛之車牌號碼ＣＸＫ─八０二號重型機車，確係
    行駛在「禁行機車」道上，而非如受處分人所辯稱係行駛於
    白色分隔車道虛線上，是受處分人確有不依規定車道行駛機
    車之違規情事；且依採證照片即可確切認定受處分人之違規
    事實，亦無再調閱路口監視錄影之必要。從而，原處分機關
    依道路交通管理處罰條例第四十五條第十三款、第六十三條
    第一項第一款（漏載第一項第一款）之規定，裁處受處分人
    罰鍰六百元，並記違規點數一點，核無違誤，本件受處分人
    之異議為無理由，自應將其異議駁回。
五、據上論斷，應依道路交通案件處理辦法第十九條，裁定如主
    文。
中    華    民    國    98    年    4     月    21    日
                      交通法庭    法  官  劉素如
上正本證明與原本無異。
如不服本裁定，應於裁定送達後5 日內向本院提出抗告狀。
                                  書記官  陳育君
中    華    民    國    98    年    4     月    21    日


司法院資訊處製作；財團法人民間司法改革基金會備份。
